LUCAS RINCÓN DE LA ROSA

PhD: Bioinformática e IA aplicada

@ lucasrincondelarosa@gmail.com

in Lucas Rincon de la Rosa

J +34 653431657

Paris, Francia



Perfil

Soy estudiante de doctorado en el Instituto del Cerebro de París (ICM), especializado en Genética y Desarrollo Tumoral. Actualmente, basado en París, mi investigación se centra principalmente en los linfomas primarios del sistema nervioso central, utilizando tanto datos de imágenes como ómicos. Con una formación en matemáticas e informática, empleo técnicas de inteligencia artificial aplicada para abordar desafíos en el diagnóstico de pacientes. Mi rol en el ICM no solo satisface mi pasión por la investigación y las matemáticas aplicadas, sino que también me brinda oportunidades invaluables para aplicar estas habilidades en el dinámico e importante campo de la salud médica.

Experiencia Profesional

Estudiante de Doctorado: Bioinformática
Instituto del Cerebro de París (ICM), París

Nov 2023 - Presente

• Análisis clonal y espacial del linfoma primario del SNC.

Prácticas de Investigación: Matemáticas Aplicadas e IA
Instituto del Cerebro de París (ICM), París

Abr 2023 - Oct 2023

- Segmentación de imágenes para tumores cerebrales en 2D utilizando modelos de deep learning.
- Creación de nubes de puntos y mallas 3D a partir de pilas de imágenes 2D para tener una representación volumétrica de los tumores.

Educación

Máster 2: Aprendizaje Automático e Inteligencia Artificial
Sorbonne Université, París

Sept 2022 - Presente

- Cursos de interés en Matemáticas: Aprendizaje estadístico, Introducción al Aprendizaje Automático, Métodos de primer orden para la optimización no convexa, Optimización secuencial convexa.
- Cursos de interés en Informática: Aprendizaje profundo y avanzado, Aprendizaje profundo automático, Aprendizaje por refuerzo, Bases de datos a gran escala.

Licenciatura en Matemáticas Universidad Complutense de Madrid

Sept 2017 – Junio 2022

Tesis: Estudio numérico de la ecuación de difusión fraccionaria en el tiempo

Licenciatura en Física Universidad Complutense de Madrid

Sept 2017 - Junio 2022

Tesis: Fenómenos extremos meteorológicos y climáticos

Logros



100 mejores calificaciones en EVAU

Examen de acceso a la universidad



Beca de excelencia

Comunidad de Madrid, España



Cinturón negro de Karate

He practicado karate durante 13 años - Campeón regional - Dos veces participante en el Campeonato Nacional



Intereses

Lectura, deporte y ajedrez

Idiomas

Español (Nativo)	••••
Inglés (C1)	
Francés (C1)	

Programación

Python	••••
Pytorch	••••
Sklearn	••••
XGBoost	••••
R	••••

Intercambios

Estados Unidos

Oklahoma 🗎 Ago 2015- Sept 2016

Inglaterra Horsham

Verano 2015

Francia Nantes